臺灣桃園地方法院刑事判決
110年度審訴字第1241號
公  訴  人  臺灣桃園地方檢察署檢察官  
被      告  謝永滄



上列被告因違反廢棄物清理法案件，經檢察官提起公訴（110年
度偵字第10502號），被告於本院準備程序中就被訴事實為有罪
之陳述，經告以簡式審判之旨，並聽取意見後，本院合議庭裁定
由受命法官獨任進行簡式審判程序，判決如下：
    主  文
謝永滄犯廢棄物清理法第四十六條第四款之非法清理廢棄物罪，
處有期徒刑壹年。未扣案之犯罪所得新臺幣貳仟伍佰元沒收，於
全部或一部不能沒收或不宜執行沒收時，追徵其價額。
    事  實
一、謝永滄明知廢棄物之清除、處理，依法須向主管機關申請核
    發許可證或核備文件後，始得經營廢棄物之清除、處理，且
    其並未依規定領有廢棄物清除、處理許可文件，竟基於未依
    規定領有廢棄物清除、處理許可文件，從事廢棄物清除、處
    理之犯意，於社群網站臉書上見林春良發文徵求清理廢棄物
    人員之訊息後，即主動向不知情之林春良聯繫，並約定以1
    車新臺幣（下同）2,500元之代價，為林春良清運建築廢棄
    物。談妥後，謝永滄隨即於民國109年8月24日中午12時許，
    駕駛車牌號碼號HB-4900號自用小貨車至林春良所指定之地
    點即桃園市○○區○○路00號載運含有廢木材、廢水泥塊等土木
    或建築廢棄混合物(代碼：D-0599)，並將上開廢棄物載運至
    桃園市龜山區陳厝坑路601巷高速公路橋下涵洞前(靠近八德
    一路)道路傾倒，因此獲得2,500元之報酬。嗣經桃園市政府
    環境保護局稽查人員據報前往上址稽查，經警調閱監視器影
    像始悉上情。
二、案經桃園市警察局龜山分局報告臺灣桃園地方檢察署檢察官
    偵查起訴。
    理  由
一、被告謝永滄所犯之罪，為死刑、無期徒刑、最輕本刑3年以
    上有期徒刑或高等法院管轄第一審案件以外之罪，而被告於
    本院程序中，就被訴事實為有罪之陳述，經本院告知簡式審
    判程序意旨，並聽取公訴人、被告之意見後，依刑事訴訟法
    第273條之1第1項之規定合議裁定由受命法官獨任進行簡式
    審判程序。
二、上揭事實，業據被告於警詢、偵訊、本院準備程序及審理中
    均坦承不諱【見臺灣桃園地方檢察署110年度偵字第10502號
    卷（下稱偵字卷）第7-11頁、第123-125頁、本院110年度審
    訴字第1241號卷（下稱本院卷）第34頁、第41頁】，核與證
    人林春良、邱建芳於警詢、偵訊中之證述情節相符（見偵字
    卷第31-35頁、第49-52頁、第171-172頁），並有車輛詳細
    資料報表、桃園市政府環境保護局環境稽查工作紀錄表暨會
    勘照片、現場及監視器畫面翻拍照片、臉書頁面截圖等在卷
    可佐（見偵字卷第23頁、第25-28頁、第61-67頁、第67-69
    頁、第127-128頁），是認被告上開任意性自白，核與事實
    相符，足堪採信。本件事證明確，被告上揭犯行，已堪認定
    ，應予依法論科。
三、論罪科刑：
（一）核被告謝永滄所為，係犯廢棄物清理法第46條第4款前段
      之非法清理廢棄物罪。
（二）爰以行為人之責任為基礎，審酌被告未依法向主管機關申
      請核發廢棄物清除許可文件，明知並未領有廢棄物清除、
      處理許可文件，竟貪圖小利而載運本案土木、建築廢棄混
      合物任意傾倒於他處，不僅影響環保機關對於廢棄物清除
      、處理行為之管理及處置，亦嚴重危害環境衛生及安全甚
      鉅，所為非是，且被告前於109年4月2日已有類似犯行經
      查獲，短時間內又再犯本案，足認其法治觀念淡薄；惟念
      及被告犯後坦承犯行，態度尚可，併考量被告於本院審理
      程序中自述之家庭生活狀況（見本院卷第42頁），暨其犯
      罪之動機、目的、手段等一切情狀，量處如主文所示之刑
      ，以示懲儆。
四、沒收：
    被告於本院準備程序中供稱獲得2,500元之報酬等語明確（
    見本院卷第35頁）。是本案被告非法清理廢棄物之犯罪所得
    為2,500元，應依刑法第38條之1第1項前段宣告沒收，然因
    上開財物未據扣案，爰依刑法第38條之1第3項規定，於全部
    或一部不能沒收或不宜執行沒收時，追徵其價額。
據上論斷，應依刑事訴訟法第273條之1第1項、第299條第1項前
段，判決如主文。
本案經檢察官李允煉、許振榕提起公訴，檢察官賴瀅羽到庭執行
職務。
中　　華　　民　　國　　111 　年　　7 　　月　　22　　日
                  刑事審查庭  法　官　陳俐文
以上正本證明與原本無異。
如不服本判決應於收受判決後20日內向本院提出上訴書狀，並應
敘述具體理由。其未敘述上訴理由者，應於上訴期間屆滿後20日
內向本院補提理由書(均須按他造當事人之人數附繕本)「切勿逕
送上級法院」。 

　　　　　　　　　　　　　　　書記官　陳俐蓉
中　　華　　民　　國　　111 　年　　7 　　月　　25　　日
廢棄物清理法第46條
有下列情形之一者，處1年以上5年以下有期徒刑，得併科新臺幣
1千5百萬元以下罰金：
一、任意棄置有害事業廢棄物。
二、事業負責人或相關人員未依本法規定之方式貯存、清除、處
    理或再利用廢棄物，致污染環境。
三、未經主管機關許可，提供土地回填、堆置廢棄物。
四、未依第41條第1項規定領有廢棄物清除、處理許可文件，從
    事廢棄物貯存、清除、處理，或未依廢棄物清除、處理許可
    文件內容貯存、清除、處理廢棄物。
五、執行機關之人員委託未取得許可文件之業者，清除、處理一
    般廢棄物者；或明知受託人非法清除、處理而仍委託。
六、公民營廢棄物處理機構負責人或相關人員、或執行機關之人
    員未處理廢棄物，開具虛偽證明。